【裁判字號】    90,訴,1964
【裁判日期】    901224
【裁判案由】    偽造文書
【裁判全文】
臺灣桃園地方法院刑事判決                          九十年度訴字第一九六四號
    公  訴  人  臺灣桃園地方法院檢察署檢察官
    被      告  甲○○
右列被告因偽造文書案件，經檢察官提起公訴（九十年度偵字第一七七四二號），本
院判決如左：
    主  文
甲○○行使偽造私文書，足以生損害於公眾及他人，處有期徒刑參月，如易科罰金，
以參佰元折算壹日；扣案之桃園縣警察局桃警局交字第Ｄ９Ｂ２４９８３９號舉發違
反道路交通管理事件通知單通知聯之移送聯之「收受通知聯者簽章」欄、迴覆聯之「
回覆機關章戳」欄，偽造之「鄭永長」署押各壹枚均沒收。
    事  實
一、甲○○於民國九十年十月十七日下午二時十分許，騎乘車號ＧＦＥ─九九六號機
    車，行經桃園縣桃園市○○路及國際路口，因後座附載乘客未戴安全帽，經桃園
    縣警察局桃園分局中路派出所告發取締，為恐遭罰，竟冒用「鄭永長」名義，於
    桃園縣警察局桃警局交字第Ｄ９Ｂ２４９８３９號舉發違反道路交通管理事件通
    知單通知聯之移送聯之「收受通者簽章」欄內偽簽「鄭永長」之署押而複寫至同
    份通知單迴覆聯「回覆機關章戳」欄內，表示「鄭永長」已收到該通知單，復提
    出行使交還予取締之警員，足以生損害於鄭永長本人及桃園縣警察局與監理機關
    對於違規者取締及管理之正確性。經承辦警員查證後發現行為人非「鄭永長」，
    而為警當場查獲。
二、案經桃園縣警察局桃園分局報請台灣桃園地方法院檢察署檢察官偵察起訴。
    理  由
一、右揭犯罪事實，業據被告甲○○於警訊、偵查中及本院審理時坦承不諱，復有桃
    園縣警察局桃警局交字第Ｄ９Ｂ２４９８３９號舉發違反道路交通管理事件通知
    單通知聯、移送聯、迴覆聯計三紙扣案可證，足徵被告之自白與事實相符，事證
    明確，被告犯行，洵堪認定。
二、查被告甲○○係因恐後座乘客未戴安全帽遭警察取締重罰，故而於舉發違反道路
    交通管理事件通知單收受通知聯者簽章欄上偽造「鄭永長」之署押，係表示已經
    收到違規告發通知單之意思，並將通知單交回予警員，顯然於該文書之內容有所
    主張，核其此部分所為，係犯刑法第二百十六條、第二百十條之行使偽造私文書
    罪。其於舉發違反道路交通管理通知單上偽造「鄭永長」名義署押之行為，係屬
    於偽造私文書之部分行為，而其偽造私文書後復加以提出行使，偽造之低度行為
    應為行使之高度行為所吸收，均不另論罪。爰審酌被告素行良好無不良前科，此
    次係為後座乘客未戴安全帽違規行遭警取締一時情急而冒用鄭永長之名義，對社
    會造成之危害尚非至鉅，犯後坦承犯行頗有悔意等一切情狀，而量處如主文所示
    之刑，並諭知易科罰金之折算標準。
三、扣案之桃園縣警察局桃警局交字第Ｄ９Ｂ２４９８３９號舉發違反道路交通管理
    事件通知單通知聯之移送聯之「收受通知聯者簽章」欄、迴覆聯之「回覆機關章
    戳」欄，偽造之「鄭永長」署押各壹枚，應依刑法第二百十九條規定沒收。
據上論斷，應依刑事訴訟法第二百九十九條第一項前段，刑法第二百十六條、第二百
十條、第四十一條第一項前段、第二百十九條，罰金罰鍰提高標準條例第二條，判決
如主文。
本案經檢察官何祖舜到庭執行職務。
中      華      民      國      九十      年    十二    月    二十四    日
                                臺灣桃園地方法院刑事第五庭
                                        法  官  林孟宜
右正本證明與原本無異。
如不服本判決，應於判決送達後十日內向本院提出上訴狀( 應附繕本 )，上訴於
臺灣高等法院。
                                         書記官  陳淑瓊
中       華      民       國      九十     年    十二    月   二十七    日
論罪科刑依據之法條：
刑法第二百十六條
行使第二百十條至第二百十五條之文書者，依偽造、變造文書或登載不實事項或使登
載不實事項之規定處斷。
刑法第二百十條
偽造、變造私文書，足以生損害於公眾或他人者，處五年以下有期徒刑。
刑法第二百十九條
偽造之印章、印文或署押，不問屬於犯人與否，沒收之。


司法院資訊處製作；財團法人民間司法改革基金會備份。
